【裁判字號】    98,訴緝,14
【裁判日期】    980824
【裁判案由】    毒品危害防制條例
【裁判全文】
臺灣宜蘭地方法院刑事判決              98年度訴緝字第14號
公  訴  人  臺灣宜蘭地方法院檢察署檢察官
被      告  戊○○
                    （另案於臺灣宜蘭監獄執行中）
選任辯護人  余鑑昌律師
上列被告因違反毒品危害防制條例案件，經檢察官提起公訴（95
年度偵字第3089、4330號、96年度偵字第627、628、1589、2309
號），本院判決如下：
    主  文
戊○○共同犯如附表「罪名」欄所示之罪，均為累犯，各處如附
表「宣告刑」欄所示之刑。應執行有期徒刑拾伍年，如附表二編
號(一)所示之第一級毒品沒收銷燬之，如附表二編號(二)至(九)所示之
物均沒收；未扣案之行動電話貳具（含門號000000000
0及0000000000號ＳＩＭ卡各壹枚）均沒收，如全部
或一部不能沒收時，追徵其價額或以其財產抵償之；販賣毒品合
計所得之財物新臺幣柒仟元沒收（其中附表一編號(一)至編號(四)販
賣第一級毒品所得新臺幣貳仟元應與陳建維、江慧卿連帶沒收；
附表一編號(五)販賣第一級毒品所得新臺幣壹仟元應與陳建維、江
慧卿、江秋欣、林泊良連帶沒收，另附表一編號(六)至編號(七)販賣
第一級毒品所得新臺幣肆仟元應與陳建維、江慧卿、林泊良連帶
沒收），如全部或一部不能沒收時，以其財產抵償之。
被訴販賣第二級毒品部分無罪。
    犯罪事實
一、戊○○曾因施用毒品案件，經依本院90年度毒聲字第512號
    裁定送觀察、勒戒後，認無繼續施用毒品之傾向，由臺灣宜
    蘭地方法院檢察署檢察官以90年度毒偵緝字第218號為不起
    訴處分確定。復因施用毒品案件，經依本院91年度毒聲字第
    641號裁定送觀察、勒戒後，認有繼續施用毒品之傾向，由
    臺灣宜蘭地方法院地檢署檢察官以91年度毒偵緝字第122號
    提起公訴後，經本院以92年度訴字第29號判決處應執行有期
    徒刑1年確定；又因施用毒品案件，經臺灣宜蘭地方法院地
    檢署檢察官以93年度毒偵字第155號提起公訴後，由本院以
    93年度訴字第132號判決處應執行有期徒刑1年確定，並於94
    年12月31日縮刑期滿執行完畢。詎不知悔改，明知陳建維（
    業經本院判決確定）及其女友江慧卿（業經本院判決確定）
    在販賣第一級毒品海洛因，並有以提供免費之毒品施用為代
    價，委請亦有共同犯意聯絡之林泊良（涉嫌販毒及冒名應訊
    部分，業經本院判決確定）、江秋欣（業經本院判決確定）
    從事接聽電話及送毒收錢之工作，仍與其等共同基於販賣第
    一級毒品以牟利之犯意聯絡，參與接聽毒品交易電話及外送
    毒品之工作。渠等並持用陳建維等所有之0000000000、0000
    000000號、0000000000號、0000000000號、0000000000號行
    動電話，作為對外聯絡之工具，先後於附表一編號(一)至編號
    (九)所示之時間、地點及方式，分別販賣第一級毒品海洛因予
    甲○○及丙○○（涉嫌施用毒品部分，均經本院判決確定）
    共9次，販賣毒品所得共計新臺幣（下同）7千元，戊○○並
    可獲取每日免費施用毒品1、2次之代價。嗣經警對於陳建維
    所使用之行動電話實施通訊監察，並持本院法官所核發之搜
    索票，於96年4月18日晚上7時10分許，在宜蘭縣礁溪鄉○○
    路156巷7號7樓之6，及96年4月19日下午1時40分許，在宜蘭
    縣礁溪鄉○○路87號302室執行搜索，當場扣得如附表二所
    示之物。
二、案經宜蘭縣警察局礁溪分局報告臺灣宜蘭地方法院檢察署檢
    察官偵查起訴。
    理  由
壹、程序方面：
    按被告以外之人於審判外之陳述，雖不符前4條之規定，而
    經當事人於審判程序同意作為證據，法院審酌該言詞陳述或
    書面陳述作成時之情況，認為適當者，亦得為證據，刑事訴
    訟法第159條之5第1項定有明文。本件下列所引之證據資料
    ，被告及其選任辯護人於審判程序均同意作為證據，本院審
    酌該等證據資料作成時之情況，認適宜作為證據使用，均有
    證據能力，合先敘明。
貳、實體部分：
甲、有罪部分：
一、上揭販賣第一級毒品海洛因之犯罪事實，業據被告戊○○於
    偵、審中坦認不諱，核與證人甲○○、丙○○及共犯陳建維
    、江慧卿、江秋欣、林泊良之證述情節大致相符，並有證人
    甲○○之手機畫面、毒品交易紀錄影本、通聯調閱查詢單、
    監聽譯文及附表二(一)至(九)所示之扣案物可佐。而附表二編號
    (一)之扣案毒品經鑑驗結果，均含第一級毒品海洛因成分，合
    計淨重3.38公克等情，亦有法務部調查局96年5月25日調科
    壹字第09623045100號鑑定通知書在卷可佐。從而，被告前
    揭自白堪認與事實相符，應予採信。又被告明知陳建維、江
    慧卿意圖營利，於販入第一級毒品海洛因後，委請江慧卿，
    及以每日1千元工資並提供免費毒品施用為代價而委請之江
    秋欣及林泊良等人，從事接聽電話、送毒收錢及記帳等工作
    ，渠等均有共同販賣第一級毒品之犯意聯絡，竟仍分別於附
    表一編號(一)至編號(九)所示時間，參與聯絡、送毒等販賣海洛
    因予證人甲○○及丙○○之事宜，並獲得免費毒品以供施用
    ，準此足見其與陳建維、江慧卿就附表一編號(一)至編號(四)販
    賣第一級毒品海洛因之部分；與陳建維、江慧卿、江秋欣、
    林泊良就附表一編號(五)販賣第一級毒品海洛因之部分；與陳
    建維、江慧卿、林泊良等就附表一編號(六)至編號(九)所示販賣
    第一級毒品之之部分，均有犯意聯絡及行為分擔至明。綜上
    所查，本件事證已臻明確，被告於附表一編號(一)至編號(九)所
    示時、地及方式，共同販賣第一級毒品海洛因予附表一編號
    (一)至編號(九)所示之證人甲○○4次、丙○○5次之犯行，足以
    認定。
二、按行為後法律有變更者，適用行為時之法律，但行為後之法
    律有利於行為人者，適用最有利於行為人之法律，現行刑法
    第2條第1項訂有明文。查毒品危害防制條例第4條、第11條
    、第11條之1、第17條、第20條、第25條業於98年5月20日經
    總統公布修正，並於同年月22日生效，被告行為後法律有變
    更。茲就本案有關之新舊法比較部分，臚列如下：
  (一)毒品危害防制條例第4條第3項，修正前係規定：「製造、運
    輸、販賣第一級毒品者，處死刑或無期徒刑；處無期徒刑者
    ，得併科新台幣一千萬元以下罰金。」，修正後則規定：「
    製造、運輸、販賣第一級毒品者，處死刑或無期徒刑；處無
    期徒刑者，得併科新台幣二千萬元以下罰金。」，可知犯罪
    構成要件相同，法定刑併科罰金部分，由一千萬元提高為二
    千萬元，經比較新舊法之結果，以適用修正前毒品危害防制
    條例第4條第3項規定對被告有利。
  (二)毒品危害防制條例第17條，修正前規定：「犯第四條第一項
    至第四項、第五條第一項至第四項前段、第六條第一項至第
    四項、第七條第一項至第四項、第八條第一項至第四項，第
    十條或第十一條第一項、第二項之罪，供出毒品來源，因而
    破獲者，得減輕其刑」，修正後規定：「犯第四條至第八條
    、第十條或第十一條之罪，供出毒品來源，因而查獲其他正
    犯或共犯，減輕或免除其刑」、「犯第四條至第八條之罪於
    偵查及審判中均自白，減輕其刑」，可知修正前供出毒品來
    源，因而破獲者，可以適用減刑之罪為「毒品危害防制條例
    第四條第一項至第四項、第五條第一項至第四項前段、第六
    條第一項至第四項、第七條第一項至第四項、第八條第一項
    至第四項，第十條或第十一條第一項、第二項之罪」，修正
    後擴大為「毒品危害防制條例第四條至第八條、第十條或第
    十一條之罪」，並增列「查獲其他共犯」，亦有該條減刑之
    適用；又修正前該條減刑規定為「得減輕其刑」，即由法院
    審酌一切情狀，依職權減輕或不予減輕，並依刑法第66條規
    定，得減輕其刑至二分之一；修正後該條減刑規定為「減輕
    或免除其刑」，一旦符合要件，法院即須依該條規定減輕其
    刑，並依刑法第66條規定「同時有免除其刑之規定者，其減
    輕得減至三分之二」，另修正後增列第二項：「犯第四條至
    第八條之罪於偵查及審判中均自白，減輕其刑」減刑規定，
    經比較新舊法之結果，以適用修正後毒品危害防制條例第17
    條第1項、第2項規定對被告有利。
  (三)經綜合前述各項罪刑法律變更，整體為「從舊從輕」之比較
    結果，應一體適用被告行為後修正毒品危害防制條例之規定
    ，較有利於被告。
三、按海洛因業經列入毒品危害防制條例第2條第2項第1款所規
    定之第一級毒品，禁止製造、販賣、運輸，毒品危害防制條
    例第2條第2項第1款及第4條第1項定有明文。故核被告戊○
    ○所為，均係犯修正後毒品危害防制條例第4條第1項之販賣
    第一級毒品罪。被告持有第一級毒品之低度行為，均為其後
    販賣第一級毒品之高度行為所吸收，不另論罪。被告與陳建
    維、江慧卿就附表一編號(一)至編號(四)所示販賣第一級毒品之
    犯行間；與陳建維、江慧卿、江秋欣、林泊良等就附表一編
    號(五)所示販賣第一級毒品之犯行間；與陳建維、江慧卿、林
    泊良等就附表一編號(六)至編號(九)所示販賣第一級毒品之犯行
    間，分別有犯意聯絡及行為分擔，應論以共同正犯。查被告
    有如事實欄所載執行完畢之前科紀錄，有臺灣高等法院被告
    前案紀錄表可稽，其於執行完畢後5年之內，故意再犯本件
    有期徒刑以上之罪，係屬累犯，惟其所犯販賣第一級毒品罪
    之法定本刑為死刑或無期徒刑，依法不得加重。又被告於偵
    查及審判中均自白販毒第一級毒品之犯行，自均應減輕其刑
    。另毒品危害防制條例第4條第1項販賣第一級毒品罪之法定
    最低刑分別為無期徒刑，經參酌被告共同販賣第一級毒品之
    對象僅有2人，而向其與共犯購買毒品者應均係屬一般吸毒
    者，被告並非中盤商或大盤商，併參以被告僅係負責接聽電
    話及外送毒品等事宜，且共同販毒之次數及所得又均非鉅，
    客觀上尚堪憫恕，縱處以販賣第一級毒品之法定最低刑度仍
    嫌過高，爰均依刑法第59條之規定，酌減輕其刑，並依法遞
    減輕之。爰審酌被告所犯販賣毒品罪之動機、目的、手段，
    殘害他人身心健康至鉅，嚴重危害社會秩序，惟衡諸其經手
    販賣之毒品數量，對社會可能之危害程度、販毒所得金額、
    參與犯罪之地位、犯後坦承犯，態度尚佳等一切情狀，分別
    量處如主文所示之刑，並定其應執行之刑，以資儆懲。至起
    訴書雖具體求刑18年，惟本院審酌前情，認被告既已坦認犯
    行，且非犯罪主導者，故認量處如主文所示之刑即屬適當，
    附此敘明。
四、沒收部分：
  (一)按查獲之第一、二級毒品及專供製造或施用第一、二級毒品
    之器具，不問屬於犯人與否，均沒收銷燬之。又供犯罪所用
    或犯罪預備之物，以屬於犯罪行為人者為限，得沒收之，毒
    品危害防制條例第18條第1項前段及刑法第38條第1項第2款
     、第3項分別定有明文。次按共同正犯因相互間利用他人之
    行為，以遂行其犯意之實現，本於責任共同之原則，有關沒
    收部分，對於共犯間供犯罪所用之物，自均應為沒收之諭知
    。又共同正犯之犯罪所得為現款時，因係合併計算，且於全
    部或一部不能沒收時，以其財產抵償之，為避免執行時發生
    重複沒收、抵償之情形，故各共同正犯之間係採連帶沒收主
    義，於裁判時應諭知連帶沒收，不得就全體共同正犯之總所
    得，對各該共同正犯分別重複諭知沒收，最高法院91年度臺
    上字第5583號及95年度台上字第6051號、第6482號亦分別著
    有裁判可資參照。
  (二)查附表二編號(一)所示之第一級毒品，均係第一級毒品海洛因
    ，屬違禁物，已如前述，故均應依毒品危害防制條例第18條
    第1項前段規定，宣告沒收銷燬之。另附表二編號(二)、(三)、
    (五)至(九)所示之物，均係共犯陳建維、江慧卿、林泊良等人所
    有供本案販賣第一級毒品所用之物，業據共犯陳建維、江慧
    卿等人供明在卷，並有通聯之監聽譯文在卷可憑，故均應依
    毒品危害防制條例第19條第1項規定，宣告沒收，而此部分
    物品，既經扣案即無全部或一部不能沒收之問題，自無諭知
    不能沒收時追徵價額或以財產抵償之必要。而附表二編號(四)
    所示之物，為共犯陳建維所有預備供分裝毒品販賣之用，亦
    據共犯陳建維陳明在卷，故併依刑法第38條第1項第2款規定
    ，宣告沒收。另含門號0000000000號SIM卡1枚之行動電話1
    具，及含門號0000000000號SIM卡1枚之行動電話1具，係被
    告陳建維所有交予被告之共犯戊○○及林泊良等人用以供本
    案販賣第一級毒品所用之物，業經共犯江慧卿及陳建維（見
    偵1589號卷一第43頁反面、卷二第12頁）陳明在卷，並有證
    人甲○○之證詞及手機畫面1紙附卷可稽（見警0000000000
    號卷第36-37、40頁），故雖未據扣案，仍應依同條例第19
    條第1項規定宣告沒收，如全部或一部不能沒收時，追徵其
    價額或以其財產抵償之。
  (三)查被告所為附表一之犯行，其犯罪所得為7千元均應沒收，
    其中附表一編號(一)至編號(四)販賣第一級毒品合計所得2千元
    應與另案被告陳建維、江慧卿連帶沒收；附表一編號(五)販賣
    第一級毒品所得1千元應與另案被告陳建維、江慧卿、江秋
    欣、林泊良連帶沒收，另附表一編號(六)至編號(九)販毒合計所
    得4千元則應與另案被告陳建維、江慧卿、林泊良連帶沒收
    。又上開被告等犯罪所得依毒品危害防制條例第19條第1項
    宣告沒收，如其販賣毒品之所得全部或一部不能沒收時，以
    其財產抵償之。至起訴意旨雖認被告與陳建維、江慧卿、戊
    ○○、林泊良等人販賣第一級毒品之所得共計300萬元，惟
    查無證據證明上情，故容有未洽，併予敘明。
  (四)至於附表二編號(十)至(十二)所示之物，業據共犯陳建維、江慧卿
    等人否認係供本案犯罪所用或預備之物，復查無積極具體事
    證證明確與本件被告被訴販賣第一級毒品犯行有關，又均非
    屬違禁物，爰不併予宣告沒收，附此敘明。
乙、被告被訴販賣第一級毒品不另為無罪之諭知及被訴販賣第二
    級毒品無罪部分：
一、公訴意旨另謂：被告與陳建維、江慧卿、江秋欣、自稱「林
    宏哲」之林泊良等人意圖營利，共同基於反覆販賣第一、二
    級毒品安非他命之單一行為決意，於附表三及附表四所示之
    時間、地點及方式，分別共同販賣第一級毒品海洛因及第二
    級毒品安非他命予黃志強、乙○○、丁○○、林文志。因認
    被告涉犯毒品危害防制條例第4條第1、2項之販賣第一、二
    級毒品罪。
  (一)按犯罪事實，應依證據認定之，無證據不得認定犯罪事實；
    又不能證明被告犯罪者，應諭知無罪之判決。刑事訴訟法第
    154條第2項、第301條第1項分別定有明文。次按認定犯罪事
    實所憑之證據，無論係直接證據或間接證據，其為訴訟上之
    證明，須於通常一般之人均不致有所懷疑，而得確信其為真
    實之程度者，始得據為有罪之認定，倘其證明尚未達到此一
    程度，而有合理之懷疑存在，復無其他調查途徑可尋，法院
    即應為無罪之判決。最高法院76年臺上字第4986號著有判例
    可資參照。
  (二)訊據被告堅決否認有附表三、四所示共同販賣第一、二級毒
    品之犯行，辯稱：附表三所示之販毒行為，伊不知情。伊沒
    有賣過安非他命等語。
  (三)經查：
  1.觀諸附表三（即起訴書附表十二、十三）所示證人乙○○及
    丁○○購買第一級毒品之方式，及證人乙○○、丁○○於警
    、偵訊中分別證述：(1)乙○○─伊係打行電話號碼00000000
    00給綽號妹妹的女子，購買第一級毒品海洛因；(2)丁○○─
    伊係打電話向陳建維、江慧卿購買第一級毒品海洛因施用，
    約好交易地點後，是阿弟仔（經查係共犯林泊良之綽號）來
    送毒品並收款等節可知（見警0000000000號卷第49-50頁、
    偵1589號卷二第2-3頁、1589號卷一第137-138、163頁），
    其等並未有與被告聯絡或由被告送毒、收款之情形。此外，
    復查無其他積極證據，足資證明被告確實參與此部分販毒交
    易之接洽、送毒或收款等事宜。從而，被告辯稱：附表三所
    示之販毒犯行，伊不知情等語，核非無據，自難謂係共犯。
    則揆諸前揭說明，既然不能證明被告被訴附表三所示之犯罪
    ，而起訴書又認為此部分販賣第一級毒品之行為，與被告前
    揭論罪科刑之販賣第一級毒品部分，有集合犯之實質上一罪
    關係，自應不另為無罪之諭知。
  2.又附表四編號(一)所示之證人黃志強於警詢中係證稱：伊以行
    動電話撥打0000000000號行動電話聯絡林泊良（應訊時冒名
    自稱係林宏哲），欲購買安非他命。伊前後共向林泊良購買
    2次安非他命供己使用等語，並未敘及曾因購買毒品與被告
    接觸過。且遍查全案卷證資料，證人黃志強亦未證述每次購
    買第二級毒品安非他命之金額為何，而證人林泊良於警、偵
    訊中亦證稱：伊送毒品給別人都沒有拿到錢。交易時對方都
    沒有交錢給伊，因為陳建維說不用收錢，伊不清楚對方有無
    交錢給陳建維。伊3次交易的人分別為小強、世政（台語）
    等語在卷。此外，公訴人復未舉證證明證人黃志強購買毒品
    時，被告確實有參與其中，且每次交易之金額為何，本院自
    無從認定被告有與陳建維、江慧卿、戊○○、江秋欣、林泊
    良等人有意圖營利，共同於附表四編號(一)所示時、地，販賣
    第二級毒品安非他命予證人黃志強之事實及所得。則揆諸前
    揭法文意旨，既然不能證明被告此部分犯罪事實，即應為無
    罪之諭知。
  3.再者附表四編號(二)所示之證人林文志業於警、偵訊時證稱：
    伊於94年7、8月間曾向陳建維購買毒品海洛因、安非他命；
    伊是撥打陳建維的電話跟他聯絡購買毒品數量後，再到他指
    定的地點等，建維就親自拿毒品來交易，大部分約在礁溪老
    虎城電子遊樂場；伊沒有跟江慧卿、戊○○、林宏哲（即林
    泊良）買過毒品等語明確，則被告是否有營利意圖，而共同
    與陳建維等人基於販賣第一、二級毒品之犯意聯絡，推由被
    告陳建維於附表四編號(二)所示時、地，販賣第一、二級毒品
    予證人林文志之行為，即非無疑。此外，復查無其他積極證
    據，足認被告確有附表四編號(二)販賣第一、二級毒品之犯行
    。是揆諸前揭說明，既然不能證明被告被訴附表四編號(二)所
    示之犯罪，而起訴書又認為此部分販賣第一級毒品之行為，
    與被告前揭論罪科刑之販賣第一級毒品部分，有集合犯之實
    質上一罪關係，即應不另為無罪之諭知；另被告被訴附表四
    編號(二)所示販賣第二級毒品之部分，則應為無罪之判決。
據上論斷，應依刑事訴訟法第299條第1項前段、第301條第1項，
98年5月20日公布修正之毒品危害防制條例第4條第1項、第17條
第2項，毒品危害防制條例第18條第1項前段、第19條第1項，刑
法第2條第1項但書、第11條前段、第28條、第47條第1項、第59
條、第51條第5款，判決如主文。
本案經檢察官張立言到庭執行職務
中    華    民    國    98    年    8     月    24    日
                  刑事第二庭審判長法  官  黃永勝
                                  法  官  鄭貽馨
                                  法  官  陳映佐
以上正本證明與原本無異。
如不服本判決應於收受送達後十日內向本院提出上訴書狀，並應
敘述具體理由；其未敘述上述理由者，應於上訴期間屆滿後二十
日內向本院補提理由書(均須按他造當事人之人數附繕本)「切勿
逕送上級法院」。
                                  書記官  陳憲文
中    華    民    國    98    年    8     月    26    日
附錄法條：
毒品危害防制條例第4條第1項
製造、運輸、販賣第一級毒品者，處死刑或無期徒刑；處無期徒
刑者，得併科新台幣1千萬元以下罰金。
附表一：
┌─┬─────┬─┬─────┬─────────────┬───┬──────┬───┬───────────────────────────┐
│編│ 交易時間 │交│ 交易地點 │        交易方式          │交易金│販毒所得金額│ 罪名 │                    宣告刑                            │
│號│ （民國） │易│          │                          │額（新│（新臺幣）  │      │                                                      │
│  │          │對│          │                          │臺幣）│            │      │                                                      │
│  │          │象│          │                          │      │            │      │                                                      │
├─┼─────┼─┼─────┼─────────────┼───┼──────┼───┼───────────────────────────┤
│(一)│95年12月間│游│宜蘭縣宜蘭│甲○○撥打0000000000號行動│500元 │500元       │共同販│處有期徒刑柒年陸月，如附表二編號(一)所示之第一級毒品沒收│
│  │起至96年4 │文│市宜蘭酒廠│電話與陳建維及被告戊○○聯│      │            │賣第一│銷燬之，如附表二編號(二)至(九)所示之物均沒收；未扣案之行動│
│  │月間止    │村│大門、礁溪│絡購毒事宜後，在左揭地點完│      │            │級毒品│電話貳具（含門號0000000000及00000000│
│  │          │  │鄉滿福樓後│成交易。                  │      │            │罪    │號ＳＩＭ卡各壹枚）均沒收，如全部或一部不能沒收時，追徵│
│  │          │  │面、礁溪國│                          │      │            │      │其價額或以其財產抵償之；販賣毒品所得之財物新臺幣伍佰元│
│  │          │  │中後方停車│                          │      │            │      │應與陳建維、江慧卿連帶沒收，如全部或一部不能沒收時，以│
│  │          │  │場        │                          │      │            │      │其財產抵償之。                                        │
├─┼─────┼─┼─────┼─────────────┼───┼──────┼───┼───────────────────────────┤
│(二)│95年12月間│游│宜蘭縣宜蘭│甲○○撥打0000000000號行動│500元 │500元       │共同販│處有期徒刑柒年陸月，如附表二編號(一)所示之第一級毒品沒收│
│  │起至96年4 │文│市宜蘭酒廠│電話與陳建維及被告戊○○聯│      │            │賣第一│銷燬之，如附表二編號(二)至(九)所示之物均沒收；未扣案之行動│
│  │月間止    │村│大門、礁溪│絡購毒事宜後，在左揭地點完│      │            │級毒品│電話貳具（含門號0000000000及00000000│
│  │          │  │鄉滿福樓後│成交易。                  │      │            │罪    │號ＳＩＭ卡各壹枚）均沒收，如全部或一部不能沒收時，追徵│
│  │          │  │面、礁溪國│                          │      │            │      │其價額或以其財產抵償之；販賣毒品所得之財物新臺幣伍佰元│
│  │          │  │中後方停車│                          │      │            │      │應與陳建維、江慧卿連帶沒收，如全部或一部不能沒收時，以│
│  │          │  │場        │                          │      │            │      │其財產抵償之。                                        │
├─┼─────┼─┼─────┼─────────────┼───┼──────┼───┼───────────────────────────┤
│(三)│95年12月間│游│宜蘭縣宜蘭│甲○○撥打0000000000號行動│500元 │500元       │共同販│處有期徒刑柒年陸月，如附表二編號(一)所示之第一級毒品沒收│
│  │起至96年4 │文│市宜蘭酒廠│電話與陳建維及被告戊○○聯│      │            │賣第一│銷燬之，如附表二編號(二)至(九)所示之物均沒收；未扣案之行動│
│  │月間止    │村│大門、礁溪│絡購毒事宜後，在左揭地點完│      │            │級毒品│電話貳具（含門號0000000000及00000000│
│  │          │  │鄉滿福樓後│成交易。                  │      │            │罪    │號ＳＩＭ卡各壹枚）均沒收，如全部或一部不能沒收時，追徵│
│  │          │  │面、礁溪國│                          │      │            │      │其價額或以其財產抵償之；販賣毒品所得之財物新臺幣伍佰元│
│  │          │  │中後方停車│                          │      │            │      │應與陳建維、江慧卿連帶沒收，如全部或一部不能沒收時，以│
│  │          │  │場        │                          │      │            │      │其財產抵償之。                                        │
├─┼─────┼─┼─────┼─────────────┼───┼──────┼───┼───────────────────────────┤
│(四)│95年12月間│游│宜蘭縣宜蘭│甲○○撥打0000000000號行動│500元 │500元       │共同販│處有期徒刑柒年陸月，如附表二編號(一)所示之第一級毒品沒收│
│  │起至96年4 │文│市宜蘭酒廠│電話與陳建維及被告戊○○聯│      │            │賣第一│銷燬之，如附表二編號(二)至(九)所示之物均沒收；未扣案之行動│
│  │月間止    │村│大門、礁溪│絡購毒事宜後，在左揭地點完│      │            │級毒品│電話貳具（含門號0000000000及00000000│
│  │          │  │鄉滿福樓後│成交易。                  │      │            │罪    │號ＳＩＭ卡各壹枚）均沒收，如全部或一部不能沒收時，追徵│
│  │          │  │面、礁溪國│                          │      │            │      │其價額或以其財產抵償之；販賣毒品所得之財物新臺幣伍佰元│
│  │          │  │中後方停車│                          │      │            │      │應與陳建維、江慧卿連帶沒收，如全部或一部不能沒收時，以│
│  │          │  │場        │                          │      │            │      │其財產抵償之。                                        │
├─┼─────┼─┼─────┼─────────────┼───┼──────┼───┼───────────────────────────┤
│(五)│96年4月間 │蔡│宜蘭縣礁溪│丙○○以0000000000號行動電│1千元 │1千元       │共同販│處有期徒刑柒年陸月，如附表二編號(一)所示之第一級毒品沒收│
│  │          │文│鄉某處    │話與被告江慧卿聯絡購毒事宜│      │            │賣第一│銷燬之，如附表二編號(二)至(九)所示之物均沒收；未扣案之行動│
│  │          │煌│          │後，由戊○○、林泊良及江秋│      │            │級毒品│電話貳具（含門號0000000000及00000000│
│  │          │  │          │欣3人一起開車至左揭地點與 │      │            │罪    │號ＳＩＭ卡各壹枚）均沒收，如全部或一部不能沒收時，追徵│
│  │          │  │          │丙○○完成交易。          │      │            │      │其價額或以其財產抵償之；販賣毒品所得之財物新臺幣壹仟元│
│  │          │  │          │                          │      │            │      │應與陳建維、江慧卿、江秋欣、林泊良連帶沒收，如全部或一│
│  │          │  │          │                          │      │            │      │部不能沒收時，以其財產抵償之。                        │
├─┼─────┼─┼─────┼─────────────┼───┼──────┼───┼───────────────────────────┤
│(六)│96年4月間 │蔡│宜蘭縣礁溪│丙○○以0000000000號行動電│1千元 │1千元       │共同販│處有期徒刑柒年陸月，如附表二編號(一)所示之第一級毒品沒收│
│  │          │文│鄉某處    │話與被告江慧卿聯絡購毒事宜│      │            │賣第一│銷燬之，如附表二編號(二)至(九)所示之物均沒收；未扣案之行動│
│  │          │煌│          │後，由戊○○、林泊良至左揭│      │            │級毒品│電話貳具（含門號0000000000及00000000│
│  │          │  │          │地點與丙○○完成交易。    │      │            │罪    │號ＳＩＭ卡各壹枚）均沒收，如全部或一部不能沒收時，追徵│
│  │          │  │          │                          │      │            │      │其價額或以其財產抵償之；販賣毒品所得之財物新臺幣壹仟元│
│  │          │  │          │                          │      │            │      │應與陳建維、江慧卿、林泊良連帶沒收，如全部或一部不能沒│
│  │          │  │          │                          │      │            │      │收時，以其財產抵償之。                                │
├─┼─────┼─┼─────┼─────────────┼───┼──────┼───┼───────────────────────────┤
│(七)│96年4月間 │蔡│宜蘭縣礁溪│丙○○以0000000000號行動電│1千元 │1千元       │共同販│處有期徒刑柒年陸月，如附表二編號(一)所示之第一級毒品沒收│
│  │          │文│鄉某處    │話與被告江慧卿聯絡購毒事宜│      │            │賣第一│銷燬之，如附表二編號(二)至(九)所示之物均沒收；未扣案之行動│
│  │          │煌│          │後，由戊○○、林泊良至左揭│      │            │級毒品│電話貳具（含門號0000000000及00000000│
│  │          │  │          │地點與丙○○完成交易。    │      │            │罪    │號ＳＩＭ卡各壹枚）均沒收，如全部或一部不能沒收時，追徵│
│  │          │  │          │                          │      │            │      │其價額或以其財產抵償之；販賣毒品所得之財物新臺幣壹仟元│
│  │          │  │          │                          │      │            │      │應與陳建維、江慧卿、林泊良連帶沒收，如全部或一部不能沒│
│  │          │  │          │                          │      │            │      │收時，以其財產抵償之。                                │
├─┼─────┼─┼─────┼─────────────┼───┼──────┼───┼───────────────────────────┤
│(八)│96年4月間 │蔡│宜蘭縣礁溪│丙○○以0000000000號行動電│1千元 │1千元       │共同販│處有期徒刑柒年陸月，如附表二編號(一)所示之第一級毒品沒收│
│  │          │文│鄉某處    │話與被告江慧卿聯絡購毒事宜│      │            │賣第一│銷燬之，如附表二編號(二)至(九)所示之物均沒收；未扣案之行動│
│  │          │煌│          │後，由戊○○、林泊良至左揭│      │            │級毒品│電話貳具（含門號0000000000及00000000│
│  │          │  │          │地點與丙○○完成交易。    │      │            │罪    │號ＳＩＭ卡各壹枚）均沒收，如全部或一部不能沒收時，追徵│
│  │          │  │          │                          │      │            │      │其價額或以其財產抵償之；販賣毒品所得之財物新臺幣壹仟元│
│  │          │  │          │                          │      │            │      │應與陳建維、江慧卿、林泊良連帶沒收，如全部或一部不能沒│
│  │          │  │          │                          │      │            │      │收時，以其財產抵償之。                                │
├─┼─────┼─┼─────┼─────────────┼───┼──────┼───┼───────────────────────────┤
│(九)│96年4月間 │蔡│宜蘭縣礁溪│丙○○以0000000000號行動電│1千元 │1千元       │共同販│處有期徒刑柒年陸月，如附表二編號(一)所示之第一級毒品沒收│
│  │          │文│鄉某處    │話與被告江慧卿聯絡購毒事宜│      │            │賣第一│銷燬之，如附表二編號(二)至(九)所示之物均沒收；未扣案之行動│
│  │          │煌│          │後，由戊○○、林泊良至左揭│      │            │級毒品│電話貳具（含門號0000000000及00000000│
│  │          │  │          │地點與丙○○完成交易。    │      │            │罪    │號ＳＩＭ卡各壹枚）均沒收，如全部或一部不能沒收時，追徵│
│  │          │  │          │                          │      │            │      │其價額或以其財產抵償之；販賣毒品所得之財物新臺幣壹仟元│
│  │          │  │          │                          │      │            │      │應與陳建維、江慧卿、林泊良連帶沒收，如全部或一部不能沒│
│  │          │  │          │                          │      │            │      │收時，以其財產抵償之。                                │
└─┴─────┴─┴─────┴─────────────┴───┴──────┴───┴───────────────────────────┘
附表二：
┌──┬──────────┬────────┬───┐
│編號│物品名稱            │數量            │所有人│
├──┼──────────┼────────┼───┤
│(一)  │第一級毒品海洛因    │21包（總淨重3.38│陳建維│
│    │                    │公克）          │      │
├──┼──────────┼────────┼───┤
│(二)  │提撥器              │5支             │陳建維│
├──┼──────────┼────────┼───┤
│(三)  │吸管（起訴書載為吸食│1支             │陳建維│
│    │器）                │                │      │
├──┼──────────┼────────┼───┤
│(四)  │分裝袋              │2包（起訴書誤繕 │陳建維│
│    │                    │為1包）         │      │
├──┼──────────┼────────┼───┤
│(五)  │封口器              │1台             │陳建維│
├──┼──────────┼────────┼───┤
│(六)  │帳單                │4紙             │林泊良│
│    │                    │                │等共犯│
├──┼──────────┼────────┼───┤
│(七)  │帳冊                │3本             │江慧卿│
├──┼──────────┼────────┼───┤
│(八)  │行動電話（各含門號09│2具             │陳建維│
│    │00000000號、00000000│                │      │
│    │46號SIM卡1枚）      │                │      │
├──┼──────────┼────────┼───┤
│(九)  │行動電話（含00000000│1具             │江慧卿│
│    │42號SIM卡1枚）      │                │      │
├──┼──────────┼────────┼───┤
│(十)  │行動電話（各含門號09│2具             │江慧卿│
│    │00000000號、00000000│                │      │
│    │54號SIM卡1枚）      │                │      │
├──┼──────────┼────────┼───┤
│(十一)  │殘渣袋              │3只             │陳建維│
├──┼──────────┼────────┼───┤
│(十二)  │房屋租賃契約書      │1本             │江慧卿│
└──┴──────────┴────────┴───┘
附表三：
┌─┬─────┬─┬──────┬─────────┬───┬───┬──────┐
│編│ 交易時間 │交│  交易地點  │    交易方式      │交易次│每次交│販賣毒品所得│
│號│ （民國） │易│            │                  │  數  │易金額│金額（新臺幣│
│  │          │對│            │                  │      │（新臺│）（均以最有│
│  │          │象│            │                  │      │幣）  │利於被告之金│
│  │          │  │            │                  │      │      │額計算）    │
├─┼─────┼─┼──────┼─────────┼───┼───┼──────┤
│(一)│96年4月   │黃│宜蘭縣礁溪鄉│乙○○以0000000000│1次   │交易未│無          │
│  │          │冠│郵局前的學校│號行動電話撥打被告│      │成功  │            │
│  │          │騰│門口        │陳建維使用之093002│      │      │            │
│  │          │  │            │4646號行動電話購買│      │      │            │
│  │          │  │            │第一級毒品海洛因事│      │      │            │
│  │          │  │            │宜後，約定在左揭地│      │      │            │
│  │          │  │            │點交易。          │      │      │            │
├─┼─────┼─┼──────┼─────────┼───┼───┼──────┤
│(二)│95年10月間│謝│宜蘭縣礁溪鄉│丁○○以行動電話與│2次   │每次1 │2千元       │
│  │起至96年4 │世│礁溪國中後門│被告陳建維、江慧卿│      │千元  │            │
│  │月間止    │正│            │聯絡購買第一級毒品│      │      │            │
│  │          │  │            │海洛因事宜後，再到│      │      │            │
│  │          │  │            │左揭地點與丁○○完│      │      │            │
│  │          │  │            │成交易。          │      │      │            │
└─┴─────┴─┴──────┴─────────┴───┴───┴──────┘
附表四：
┌─┬─────┬─┬──────┬─────────┬───┬───┬──────┐
│編│ 交易時間 │交│  交易地點  │    交易方式      │交易次│每次交│交易物品    │
│號│ （民國） │易│            │                  │  數  │易金額│            │
│  │          │對│            │                  │      │（新臺│            │
│  │          │象│            │                  │      │幣）  │            │
│  │          │  │            │                  │      │      │            │
├─┼─────┼─┼──────┼─────────┼───┼───┼──────┤
│(一)│96年4月間 │黃│宜蘭縣礁溪鄉│黃志強以0000000000│空白  │空白  │安非他命    │
│  │          │志│仁愛路156巷 │號行動電話與林泊良│      │      │            │
│  │          │強│前          │（應訊時冒名為林宏│      │      │            │
│  │          │  │            │哲）0000000000號行│      │      │            │
│  │          │  │            │動電話聯絡。      │      │      │            │
├─┼─────┼─┼──────┼─────────┼───┼───┼──────┤
│(二)│94年7月至8│林│宜蘭縣礁溪鄉│證人林文志以行動電│10次以│1千元 │安非他命    │
│  │月間      │文│老虎城遊藝場│話與被告陳建維聯絡│上    │或2千 │海洛因      │
│  │          │志│            │購買第二級毒品安非│      │元    │            │
│  │          │  │            │他命事宜後，在左揭│      │      │            │
│  │          │  │            │地點完成交易。    │      │      │            │
└─┴─────┴─┴──────┴─────────┴───┴───┴──────┘


司法院資訊處製作；財團法人民間司法改革基金會備份。
